【裁判字號】    97,訴,636
【裁判日期】    971217
【裁判案由】    違反毒品危害防制條例
【裁判全文】
臺灣雲林地方法院刑事判決               97年度訴字第636號
公  訴  人  臺灣雲林地方法院檢察署檢察官
被      告  甲○○
                      樓之1
上列被告因違反毒品危害防制條例案件，經檢察官提起公訴（97
年度毒偵字第371 號），被告於準備程序進行中，就被訴事實為
有罪之陳述，本院改行簡式審判程序審理，判決如下：
    主      文
甲○○施用第一級毒品，累犯，處有期徒刑拾月。又施用第二級
毒品，累犯，處有期徒刑捌月。應執行有期徒刑壹年貳月。
    事      實
一、(一)甲○○曾因施用毒品案件，經依臺灣板橋地方法院（下稱
      板橋地院）裁定送觀察、勒戒後，認無繼續施用毒品傾向
      ，於民國94年11月10日釋放，並由臺灣板橋地方法院檢察
      署檢察官於94年11月17日以94年度毒偵字第5934號為不起
      訴處分確定。另因：1.竊盜案件，經板橋地院於94年9 月
      26日以94年度簡字第3801號判處有期徒刑6 月；2.因竊盜
      案件，經板橋地院於95年6 月16日以95年度易字第662 號
      判處有期徒刑7 月確定；3.因施用毒品案件，經板橋地院
      於95年6 月16日以95年度簡字第2583號判處有期徒刑3 月
      確定。前開2.、3.部分經定應執行之刑9 月確定，與1.部
      分接續執行，於96年2 月6 日假釋出獄，所餘刑期交付保
      護管束，於96年5 月13日保護管束期滿未經撤銷，以已執
      行完畢論。
    (二)詎其猶不知悔悛，於前開觀察、勒戒執行完畢釋放後5 年
      內，復基於施用第一級毒品海洛因（下稱海洛因）、第二
      級毒品甲基安非他命（下稱甲基安非他命）之犯意，於97
      年3 月3 日半夜12時許，在雲林縣古坑鄉新庄村新庄29號
      住處，以將海洛因摻入香菸內吸食，及將甲基安非他命放
      入燈泡內燒烤後吸食其煙之方式，分別施用海洛因及甲基
      安非他命各1 次。
    (三)嗣於97年3 月4 日上午9 時30分許，經警在其住處查獲甲
      ○○所有且供施用甲基安非他命之甲基安非他命吸食器2
      組、燈泡5 個等物，並經採尿送驗，檢出「嗎啡及甲基安
      非他命陽性」反應。
二、案經雲林縣警察局移送臺灣雲林地方法院檢察署檢察官偵查
    起訴。
    理      由
一、上開犯罪事實，業據被告甲○○於本院審判中坦承不諱，其
    尿液經檢驗後，呈「嗎啡、甲基安非他命陽性」反應，此有
    代號與真實姓名對照表、臺灣檢驗科技股份有限公司97年3
    月19日KＺ000000000000號濫用藥物尿液檢驗報告各1 紙附卷
    ，並有甲基安非他命吸食器2 組、燈泡5 個扣案可稽，堪認
    其自白與事實相符。又其前有如犯罪事實欄所示之觀察、勒
    戒紀錄等情，有臺灣高等法院被告前案紀錄表1 份在卷可參
    。本件事證明確，被告於前開觀察、勒戒紀錄執行完畢釋放
    後5 年內，再犯本件毒品危害防制條例第10條施用第一、二
    級毒品之犯行，堪以認定。
二、(一)查海洛因、甲基安非他命分屬毒品危害防制條例第2 條第
      2 項第1 款、同項第2 款所列之第一級、第二級毒品，核
      被告甲○○所為，係犯毒品危害防制條例第10條第1 項之
      施用第一級毒品罪及同條第2 項之施用第二級毒品罪。
    (二)其持有第一級、第二級毒品進而施用，持有之低度行為為
      施用之高度行為所吸收，均不另論罪。
    (三)被告所犯上開2罪，犯意各別，罪名互異，應予分論併罰
      。
    (四)查被告前因1.竊盜案件，經板橋地院於94年9 月26日以94
      年度簡字第3801號判處有期徒刑6 月；2.因竊盜案件，經
      板橋地院於95年6 月16日以95年度易字第662 號判處有期
      徒刑7 月確定；3.因施用毒品案件，經板橋地院於95年6
      月16日以95年度簡字第2583號判處有期徒刑3 月確定。前
      開2.、3.部分經定應執行之刑9 月確定，與1.部分接續執
      行，於96年2 月6 日假釋出獄，所餘刑期交付保護管束，
      於96年5 月13日保護管束期滿未經撤銷，以已執行完畢論
      ，有臺灣高等法院被告前案紀錄表1 份附卷可稽，其於前
      開有期徒刑執行完畢後5年 內，故意再犯本件有期徒刑以
      上之罪，為累犯，均應依法加重其刑。
    (五)爰審酌被告有構成累犯之前科累累已如前述，其經觀察、
      勒戒後，仍不知戒絕毒品，復一再耽溺於戕身之物，並其
      犯後坦白承認，態度良好等犯罪之動機、目的、手段及所
      生之危險或損害等一切情狀，分別量處如主文所示之刑，
      並定其應執行之刑。
    (六)末查扣案甲基安非他命吸食器2 組、燈泡5 個，為被告所
      有且供施用甲基安非他命之用，業據被告坦認在卷，惟並
      非違禁物，本院認並無沒收之必要，不予沒收，又被告也
      已經當庭表示不要，故無須發還，直接拋棄即可，附此說
      明。
三、據上論斷，應依刑事訴訟法第273 條之1 第1 項、第299 條
    第1項前段，毒品危害防制條例第10條第1項、第2項，刑法
    第11條前段、第47條第1項、第51條第5款，判決如主文。
本案經檢察官郭俊男到庭執行職務
中    華    民    國    97    年    12    月    17    日
                  刑事第三庭  法  官  李貞瑩
以上正本證明與原本無異。
如不服本判決，應於判決送達後10日內，向本院提出上訴狀。（
須附繕本）
                              書記官  金雅芳
中    華    民    國    97    年    12    月    17    日
附錄本案論罪科刑法條全文
毒品危害防制條例第10條
施用第一級毒品者，處 6 月以上 5 年以下有期徒刑。
施用第二級毒品者，處 3 年以下有期徒刑。


司法院資訊處製作；財團法人民間司法改革基金會備份。
